臺灣臺中地方法院民事裁定
111年度簡聲抗字第4號
抗  告  人  李堯明  

相  對  人  蔡泫玉  
上列當事人間停止執行事件，抗告人對於民國111年5月5日本院1
11年度中簡聲字第47號裁定提起抗告，本院裁定如下：
    主    文
抗告駁回。
抗告費用由抗告人負擔。
    理    由
一、抗告意旨略以：相對人向抗告人借款新臺幣（下同）35萬元
    後因遲未還款，而於民國110年12月23日簽立本票，並開立
    到期日為110年1月19日支票一張予抗告人，然前揭支票於到
    期日跳票，抗告人遂向本院聲請本票裁定，並以本院111年
    度司票字第1236號本票裁定及確定證明書向本院聲請強制執
    行，且於111年4月20日已執行過一次，相對人確有積欠原告
    35萬元，又相對人所提出之債權不存在之訴，並未提出證據
    證明兩造債權不存在，停止強制執行程序已損害抗告人之權
    益，又抗告人於同年5月11日收到本院民事執行處通知定於
    同年5月17日再次執行追加查封，惟抗告人於同年5月12日下
    午始收受本院裁定，時間上有衝突，對抗告人之利益顯有損
    害等語，再次執行之爰提起本件抗告，並聲明原裁定廢棄。
二、按強制執行程序開始後，除法律另有規定外，不停止執行。
    有回復原狀之聲請，或提起再審或異議之訴，或對於和解為
    繼續審判之請求，或提起宣告調解無效之訴、撤銷調解之訴
    ，或對於許可強制執行之裁定提起抗告時，法院因必要情形
    或依聲請定相當並確實之擔保，得為停止強制執行之裁定，
    強制執行法第18條定有明文。次按發票人主張本票係偽造、
    變造者，於前條裁定送達後20日內，得對執票人向為裁定之
    法院提起確認之訴；發票人主張本票債權不存在而提起確認
    之訴不合於第1項之規定者，法院依發票人聲請，得許其提
    供相當並確實之擔保，停止強制執行，非訟事件法第195條
    第1項、第3項亦有明定。又法院依強制執行法第18條第2項
    定擔保金額而准許停止強制執行之裁定者，該項擔保係備供
    債權人因停止執行所受損害之賠償，其數額應依標的物停止
    執行後，債權人未能即時受償或利用該標的物所受之損害額
    ，或其因另供擔保強制執行所受之損害額定之，非以標的物
    之價值或其債權額為依據（最高法院91年台抗字第429號、9
    1年台抗字第111號裁定意旨參照）。另執行債權倘為金錢債
    權，債權人因執行程序停止，致受償時間延後，通常應可認
    係損失停止期間利用該債權總額所能取得之利息（最高法院
    105年度台抗字第33號裁定意旨參照）。
三、經查：
（一）本件相對人以其已向本院提起確認本票債權不存在之訴為
      由，聲請裁定停止本院111年度司執字第46011號給付票款
      強制執行事件（下稱系爭強制執行事件）。經查，系爭強
      制執行事件於111年4月20日對相對人之動產實施查封，並
      於同年5月10日發函訂於同年5月17日執行查封相對人所有
      之動產車輛，現尚未終結，有本院111年度司執字第46011
      號執行案卷可憑；而相對人已對抗告人提起確認本票債權
      不存在之訴，現由本院審理中等情，業據原審調閱依職權
      調閱本院111年度中簡字第1332號確認本票債權不存在之
      訴卷宗無訛。是相對人聲請裁定停止系爭強制執行事件之
      強制執行程序，揆諸前揭規定，於法尚無不合。抗告人主
      張其於111年5月11日收到本院民事執行處通知定於同年5
      月17日再次執行追加查封，卻於同年5月12日始收受本院
      裁定，時間上有衝突，對其利益有損害，尚不足採。
（二）揆諸前揭最高法院見解所示，本院酌定擔保金額時，應斟
      酌抗告人未能即時受償所受之損害額定之，不得僅以標的
      物之價值或其債權額為依據。爰審酌抗告人聲請強制執行
      之債權本金為35萬元，則如停止執行而未能即時受償，所
      可能受到之損害額為上開數額按週年利率百分之6計算之
      法定遲延利息因無法即時強制執行滿足債權所可能產生之
      利息損失。因相對人所提起之確認本票債權不存在之訴事
      件有無理由，尚須經法院判決為實體之審認，依照民事訴
      訟法第466條之規定，因本件訴訟標的金額屬不得上訴第
      三審之事件，迄至二審終結，其期間推定為2年10個月（
      參照各級法院辦案期限實施要點第2條規定民事簡易程序
      第一審審判案件期限10個月、民事第二審審判案件期限2
      年）。是原審裁定認相對人本件聲請停止執行應供擔保之
      金額為59,500元【計算式：350,500元×6%×（2＋10/12）＝5
      9,500元，元以下四捨五入】，應屬妥適，並無不當。從
      而，抗告人之抗告意旨，指摘原裁定不當，求予廢棄，並
      無理由，應予駁回。
四、本件事證已臻明確，抗告人其餘陳述及所提證據，經審酌後
    ，認於裁定結果，不生影響，爰不逐一論述，併此敘明。
五、據上論結，本件抗告為無理由，依強制執行法第30條之1，
    民事訴訟法第436條之1第1項、第3項、第495條之1第1項、
    第449條第1項、第95條、第78條，裁定如主文。
中　　華　　民　　國　　111 　年　　5 　　月　　30　　日
                  民事第一庭    審判長法  官  許石慶
　　　　　　　　　                    法  官  曹宗鼎
　　　　　　　　　                    法  官　蔡孟君　　
正本係照原本作成。
本裁定不得再抗告。
中　　華　　民　　國　　111 　年　　5 　　月　　30  　日
                                      書記官  鄭雅雲